nl: Slot systeem: Automatische veiligheidssloten; Hydraulische terugslagklep (secundair); Handmatige slotontgrendeling; Mechanische laddersloten; Geen slot; Overige
de: Schließsystem: Automatische Sicherheitsverriegelung; Hydraulisches Rückschlagventil (sekundär); Manuelle Entriegelung; Mechanische Leiterverriegelung; Ohne Schloss; Sonstige
vi: Hệ thống khóa: Khóa an toàn tự động; Van một chiều thủy lực (phụ); Mở khóa thủ công; Khóa thang cơ học; Không có khóa; Khác
zh-CN: 锁系统: 自动安全锁; 液压单向阀（副锁）; 手动锁释放; 机械阶梯锁; 无锁; 其他
sk-SK: Systém blokovania: Automatické bezpečnostné zámky; Hydraulický spätný ventil (sekundárny); Manuálne uvoľnenie zámku; Mechanické západky; Bez zámku; Iné
tr: Kilit sistemi: Otomatik güvenlik kilitleri; Hidrolik çek valf (ikincil); Manuel kilit açma; Mekanik merdiven kilitleri; Kilit yok; Diğer
fi: Lukitusjärjestelmä: Automaattiset turvalukot; Hydraulinen vastaventtiili (toissijainen); Manuaalinen lukon vapautus; Mekaaniset hammastuslukot; Ei lukkoa; Muu
ro-RO: Sistem de blocare: Blocare automată de siguranță; Supapă de reținere hidraulică (secundară); Deblocare manuală; Blocare mecanică tip scară; Fără blocare; Altele
el: Σύστημα κλειδώματος: Αυτόματες κλειδαριές ασφαλείας; Υδραυλική βαλβίδα αντεπιστροφής (δευτερεύουσα); Χειροκίνητη απελευθέρωση κλειδαριάς; Μηχανικές κλειδαριές τύπου σκάλας; Χωρίς κλειδαριά; Άλλο
ru: Система блокировки: Автоматические предохранительные замки; Гидравлический обратный клапан (дополнительный); Ручная разблокировка замка; Механические стопорные замки; Без замка; Другое
zh-TW: 鎖定系統: 自動安全鎖; 液壓止回閥 (輔助); 手動鎖定釋放; 機械梯形鎖; 無鎖; 其他
cs: Systém zámku: Automatické bezpečnostní zámky; Hydraulický zpětný ventil (sekundární); Manuální uvolnění zámku; Mechanické žebříkové zámky; Bez zámku; Jiné
es: Sistema de bloqueo: Bloqueos de seguridad automáticos; Válvula de retención hidráulica (secundaria); Liberación de bloqueo manual; Cierres mecánicos de escalera; Sin bloqueo; Otro
pt-PT: Sistema de fechadura: Fechos de segurança automáticos; Válvula de retenção hidráulica (secundária); Libertação de bloqueio manual; Fechos mecânicos tipo escada; Sem fecho; Outro
da: Låsesystem: Automatiske sikkerhedslåse; Hydraulisk kontraventil (sekundær); Manuel låseudløser; Mekaniske stigelåse; Ingen lås; Andet
sl-SI: Sistem zaklepanja: Samodejne varnostne ključavnice; Hidravlični protipovratni ventil (sekundarni); Ročna sprostitev ključavnice; Mehanske zaskočke na lestvi; Brez zaklepanja; Drugo
ja: ロックシステム: 自動安全ロック; 油圧チェックバルブ (セカンダリー); 手動ロック解除; 機械式ラダーロック; ロックなし; その他
hr-HR: Sustav zaključavanja: Automatske sigurnosne brave; Hidraulični nepovratni ventil (sekundarni); Ručno otpuštanje brave; Mehaničke ljestvaste brave; Bez brave; Ostalo
pt-BR: Trava sistema: Travas de segurança automáticas; Válvula de retenção hidráulica (secundária); Desbloqueio manual; Travas mecânicas tipo escada; Sem trava; Outro
sv: Låssystem: Automatiska säkerhetslås; Hydraulisk backventil (sekundär); Manuell låsspärr; Mekaniska steglås; Inget lås; Övrigt
ko: 잠금 시스템: 자동 안전 잠금장치; 유압 체크 밸브(보조); 수동 잠금 해제; 기계식 래더 잠금장치; 잠금장치 없음; 기타
en: Lock system: Automatic safety locks; Hydraulic check valve (secondary); Manual lock release; Mechanical ladder locks; No lock; Other
pl: System blokady: Automatyczne blokady bezpieczeństwa; Hydrauliczny zawór zwrotny (wtórny); Ręczne zwalnianie blokady; Mechaniczne blokady drabinowe; Bez blokady; Inne
lt-LT: Užrakto sistema: Automatiniai saugos užraktai; Hidraulinis atbulinis vožtuvas (antrinis); Rankinis užrakto atleidimas; Mechaniniai kopėčių užraktai; Be užrakto; Kita
bg-BG: Система за заключване: Автоматични предпазни ключалки; Хидравличен възвратен клапан (вторичен); Ръчно освобождаване на ключалката; Механични стъпаловидни ключалки; Без ключалка; Други
it: Sistema di bloccaggio: Blocchi di sicurezza automatici; Valvola di ritegno idraulica (secondaria); Sblocco manuale; Blocchi meccanici a scala; Senza blocco; Altro
fr: Système de verrouillage: Verrous de sécurité automatiques; Clapet antiretour hydraulique (secondaire); Déverrouillage manuel; Verrous mécaniques à crémaillère; Sans verrou; Autre
th: ระบบล็อค: ตัวล็อกนิรภัยอัตโนมัติ; วาล์วกันกลับไฮดรอลิก (รอง); ปลดล็อกแบบแมนนวล; ล็อกขั้นบันไดเชิงกล; ไม่มีตัวล็อก; อื่นๆ
nb: Låsesystem: Automatiske sikkerhetslåser; Hydraulisk tilbakeslagsventil (sekundær); Manuell låsutløser; Mekaniske stigelåser; Ingen lås; Annet
hu: Zárrendszer: Automata biztonsági zárak; Hidraulikus visszacsapó szelep (másodlagos); Kézi zárkioldó; Mechanikus létrazárak; Zár nélküli; Egyéb